---
title: 'Análise de Gastos de Deputados: Nossas Perguntas'
author: "Maria Clara Moraes"
date: "25 de outubro de 2017"
output: html_document
---

Análise exploratória dos gastos dos deputados da verba disponibilizada pela CEAP (cota para o exercício de atividade parlamentar). Os dados são dos anos de 2014 ao 2017. 

```{r, echo=FALSE, eval=FALSE}
library(dplyr)
library(gamlss)
library(ggplot2)
library(plotly)
library(magrittr)
library(RColorBrewer)
ceap <- read.csv(file="dadosCEAP.csv", header=TRUE, sep=",") %>% filter(sgPartido != "NA")
```

<br>

### 1.1 Quais partidos mais fazem uso do CEAP?

Ao plotar o gráfico de barras, podemos perceber que os 3 partidos que mais fazem uso da cota são o PT, PMDB e o PSDB, representando 13.48%, 11.74% e 10.22% dos usos, respectivamente. Em contrapartida, os partidos que menos fazem uso desse recurso, são o PTdoB(0.005%), PMN(0.006%) e PRTB(0.02%).

```{r, echo=TRUE, eval=FALSE}
partidosQueMaisUsamCEAP <- group_by(ceap, sgPartido) %>% filter(sgPartido != "NA") %>%
   summarize(totalUsos = n() / nrow(ceap) * 100)

partidosQueMaisUsamCEAP <- partidosQueMaisUsamCEAP[order(partidosQueMaisUsamCEAP$totalUsos), ]

partidosQueMaisUsamCEAP %>% plot_ly(x=~reorder(sgPartido, totalUsos),
                                    y=~totalUsos,
                                    type="bar",
                                    color = partidosQueMaisUsamCEAP$sgPartido) %>%
  
                                   layout(title="Gastos", 
                                   xaxis = list(title="Partido"),
                                   yaxis = list(title="Num de cota", ticksuffix="%",
                                                range = c(0, 14),
                                                tickformat=".2f"))

```

### 1.2 Quais partidos gastaram mais em reais usando a CEAP?
Os três maiores gastos são do PMDB(R$ 72.977.077,78), PT(R$ 69.451.237,72) e o PSDB(R$ 53.862.519,45). Já os que gastaram menos foram o PTdoB(R$ 15.596,45), o PMN(R$ 88.527,78) e o PRTB(R$ 167.443,00).

``` {r, echo=TRUE, eval = FALSE}
valorGastoReaisPorPartido <- group_by(ceap, sgPartido) %>%
                        summarise(totalReais = sum(valorDocumento))

valorGastoReaisPorPartido <- valorGastoReaisPorPartido[order(valorGastoReaisPorPartido$totalReais), ]

valorGastoReaisPorPartido %>% plot_ly(x=~reorder(sgPartido, totalReais),
                                      y=~totalReais,
                                      type="bar",
                                      color = valorGastoReaisPorPartido$sgPartido) %>%
  
                                      layout(title="Gastos em Reais",
                                             xaxis = list(title="Partido"),
                                             yaxis = list(title="Valor em reais",
                                                          ticksuffix="R$"))
```

### 2.1 Quais os tipos de despesa mais comuns no uso da CEAP?
Os tipos de despesa mais comuns são Emissão de Bilhetes Aéreos, Combustíveis e Lubrificantes e Telefonia. Enquanto que os menos frequentes são Locação ou Fretamento de Embarcações, Locação ou Fretamento de Aeronaves e Assinaturas de Publicações.
``` {r, echo=TRUE, eval = FALSE}
tiposDeDespesaMaisComuns <- group_by(ceap, tipoDespesa) %>%
                            summarise(total = n())

m <- list(
  l = 50,
  r = 50,
  b = 100,
  t = 100,
  pad = 4
)

cores <- colorRampPalette(c("royalblue3", "red3"))

tiposDeDespesaMaisComuns %>% plot_ly(x=~tipoDespesa,
                                     y=~total,
                                     type="scatter",
                                     mode = "markers",
                                     #color = ~tipoDespesa,
                                     #colors = cores,
                                     sizes = c(10, 50),
                                     marker = list(size = ~total / 4000, opacity = 1.0)) %>%
              
                                     layout(title="Gastor por tipo de despesa",
                                            #autosize = F,
                                            #width = 700,
                                            #height = 700,
                                            #margin = m,
                                            xaxis = list(showgrid = FALSE),
                                            yaxis = list(showgrid = FALSE),
                                            showlegend = FALSE)

```

### 2.2 Quais os tipos de despesa mais comuns no uso da CEAP considerando os valores em R$?
Os tipos de despesa que geraram um valor em reais mais alto foram Divulgação da Atividade Parlamentar, Emissão de Bilhetes Aéreos e Locação ou Fretamento de Veículos Automotivos. Já os tipos que obtiveram menor contribuição na despesa total foram Locação ou Fretamento de Embarcações, Passagens Terrestres, Marítimas ou Fluviais e Participação em Curso, Palestra ou Evento Similar. 

```{r, echo=TRUE, eval = FALSE}
tiposDeDespesaMaisComunsReais <- group_by(ceap, tipoDespesa) %>%
                                summarise(totalReais = sum(valorDocumento))


```

### 3.1 Quais os estados que mais fazem uso da CEAP?

Os estados em que o uso é mais recorrente são: SP, MG E RJ. E os de menos recorrência são: DF, AP e AM.

```{r, echo=TRUE, eval = FALSE}
estadosMaisUsamCEAP <- group_by(ceap, sgUF) %>%
                        summarise(total = n())
```

### 3.2 Quais os estados que mais fazem uso da CEAP considerando os valores em R$?

Considerando o valor em reais, os estados que mais gastam são: SP(R$ 73.480.404), MG(R$ 59.377.119) e RJ(R$ 47.915.897). Os que menos gastam são: DF(R$ 7.153.706), MT(R$ 9.338.002) e AM(R$ 9.414.184).

```{r, echo=TRUE, eval = FALSE}
estadosMaisUsamCEAPreais <- group_by(ceap, sgUF) %>%
                            summarise(totalReais = sum(valorDocumento))
```

### 4 Quais os parlamentares que mais gastam com o CEAP?

Os parlamentares que mais gastaram com o CEAP foram: Francisco Chapadinha(R$ 1.966.293), Macedo(R$ 1.663.062) e Edio Lopes(R$ 1.661.244). Os que menos gastaram foram: Camilo Cola(R$ 0,62), Eliseu Padilha(R$ 5,31) e Marcio Monteiro(R$ 14,18).

```{r, echo=TRUE, eval = FALSE}
parlamentaresMaisUsamCEAP <- group_by(ceap, nomeParlamentar) %>%
                              filter(valorDocumento > -1) %>%
                              summarise(totalUsos = sum(valorDocumento))
```

###5 Há correlação entre a quantidade de gastos no exterior e o valor restituído da CEAP?

Sim, aparentemente o valor restituido é maior para gastos no exterior.

```{r, echo=TRUE, eval=FALSE}
tipoDocumentoEValorDoc <- group_by(ceap, tipoDocumento) %>%
                          summarize(totalReais = sum(valorDocumento))

ceap %>% plot_ly(x=~tipoDocumento, y=~valorDocumento, type="scatter", mode="markers")
```


