---
title: 'Análise de Gastos de Deputados: Nossas Perguntas'
author: "Maria Clara Moraes"
date: "25 de outubro de 2017"
output: html_document
---

```{r, echo=FALSE, eval=FALSE}
library(dplyr)
library(ggplot2)
library(plotly)
ceap <- read.csv(file="dadosCEAP.csv", header=TRUE, sep=",") %>% filter(sgPartido != "NA")
```

<br>

### 1.1 Quais partidos mais fazem uso do CEAP?

```{r, echo=TRUE}
partidosQueMaisUsamCEAP <- group_by(ceap, sgPartido) %>% filter(sgPartido != "NA") %>%
    summarize(totalUsos = n() / nrow(ceap) * 100)

partidosQueMaisUsamCEAP <- partidosQueMaisUsamCEAP[order(partidosQueMaisUsamCEAP$totalUsos), ]

partidosQueMaisUsamCEAP %>% plot_ly(x=~reorder(sgPartido, totalUsos),
                                    y=~totalUsos,
                                    type="bar",
                                    color = partidosQueMaisUsamCEAP$sgPartido) %>%
  
                                   layout(title="Gastos", 
                                   xaxis = list(title="Partido"),
                                   yaxis = list(title="Num de cota", ticksuffix="%",
                                                range = c(0, 14),
                                                tickformat=".2f"))

partidosQueMaisUsamCEAP
```

### 1.2 Quais os partidos que mais gastam verba do CEAP?

``` {r, echo=TRUE}
valorGastoReaisPorPartido <- group_by(ceap, sgPartido) %>%
                        summarise(totalReais = sum(valorDocumento))

valorGastoReaisPorPartido <- valorGastoReaisPorPartido[order(valorGastoReaisPorPartido$totalReais), ]

valorGastoReaisPorPartido %>% plot_ly(x=~reorder(sgPartido, totalReais),
                                      y=~totalReais,
                                      type="bar",
                                      color = valorGastoReaisPorPartido$sgPartido) %>%
  
                                      layout(title="Gastos em Reais",
                                             xaxis = list(title="Partido"),
                                             yaxis = list(title="Valor em reais",
                                                          ticksuffix="R$"))
```

### 2.1 Quais os tipos de despesa mais comuns no uso da CEAP?

``` {r, echo=TRUE}
tiposDeDespesaMaisComuns <- group_by(ceap, tipoDespesa) %>%
                            summarise(total = n())

tiposDeDespesaMaisComuns %>% plot_ly(x=~tipoDespesa,
                                     y=~total,
                                     type="scatter",
                                     mode = "markers",
                                     color = ~tipoDespesa,
                                     colors = "Reds",
                                     marker = list(size = ~total / 1000, opacity = 0.5,
                                                   sizeref = 0.1)) %>%
              
                                     layout(title="Gastor por tipo de despesa",
                                            xaxis = list(showgrid = FALSE, ticklen = 2),
                                            yaxis = list(showgrid = FALSE, ticklen = 2))

tiposDeDespesaMaisComuns
```

### 2.2 Quais os tipos de despesa mais comuns no uso da CEAP considerando os valores em R$?

```{r, echo=TRUE}
tiposDeDespesaMaisComunsReais <- group_by(ceap, tipoDespesa) %>%
                                summarise(totalReais = sum(valorDocumento))


```

### 3.1 Quais os estados que mais fazem uso da CEAP?

```{r, echo=TRUE}
estadosMaisUsamCEAP <- group_by(ceap, sgUF) %>%
                        summarise(total = n())
```

### 3.2 Quais os estados que mais fazem uso da CEAP considerando os valores em R$?

```{r, echo=TRUE}
estadosMaisUsamCEAPreais <- group_by(ceap, sgUF) %>%
                            summarise(totalReais = sum(valorDocumento))
```

### 4 Quais os parlamentares que mais gastam com o CEAP?

```{r, echo=TRUE}
parlamentaresMaisUsamCEAP <- group_by(ceap, nomeParlamentar) %>%
                              filter(valorDocumento > -1) %>%
                              summarise(totalUsos = sum(valorDocumento))
```

### Há correlação entre a quantidade de gastos no exterior e o valor restituído da CEAP?


